臺灣臺東地方法院刑事判決
111年度交易字第46號
公  訴  人  臺灣臺東地方檢察署檢察官
被      告  彭富斌


上列被告因公共危險案件，經檢察官提起公訴（111年度偵字第8
44號）後，於本院準備程序進行中，被告先就被訴事實為有罪之
陳述，經檢察官聲請改依協商程序而為判決，本院裁定改行協商
程序，判決如下：
    主  文
彭富斌犯不能安全駕駛動力交通工具罪，處有期徒刑陸月，併科
罰金新臺幣壹萬元，有期徒刑如易科罰金，罰金如易服勞役，均
以新臺幣壹仟元折算壹日。
    事實及理由
一、本件犯罪事實及證據，除證據部分補充「被告彭富斌於民國
    111年6月7日本院準備、協商程序時之自白（本院卷第37頁
    、第48至49頁）」外，其餘均引用檢察官起訴書之記載（如
    附件）。
二、本件經檢察官與被告於審判外達成協商之合意，且被告已認
    罪，其合意內容如主文所示。經查，上開協商合意並無刑事
    訴訟法第455條之4第1項所列情形之一，檢察官既聲請改依
    協商程序而為判決，本院爰不經言詞辯論，於協商合意範圍
    內為協商判決。
三、應適用之法條：刑事訴訟法第455條之2第1項、第455條之4
    第2項、第455條之8、第454條第2項，刑法第185條之3第1項
    第1款、第47條第1項前段、第41條第1項前段、第42條第3項
    前段，刑法施行法第1條之1第1項。
四、附記事項
　　查被告前於108年間因公共危險案件，經本院以108年度交易
    字第74號判決判處有期徒刑6月，併科罰金新臺幣3萬元確定
    ，於110年5月6日因徒刑易服社會勞動履行完成而執行完畢
    ，有臺灣高等法院被告前案紀錄表1份在卷足憑（本院卷13
    至16頁），其於該徒刑執行完畢，其於徒刑執行完畢後，5
    年以內故意再犯本件有期徒刑以上之罪，為累犯，爰依刑法
    第47條第1項規定，加重其刑。又被告於服用酒類後吐氣所
    含酒精濃度達每公升0.37毫克後，貿然騎乘普通重型機車上
    路，雖已達不能安全駕駛動力交通工具之程度，惟幸未肇事
    即為警攔檢查獲，並於犯後坦承犯行，尚見悔意，且所使用
    之動力交通工具為機車，亦與上開構成累犯之前案量刑事實
    為被告酒後駕駛自小客貨車之情節尚有不同，則被告於本案
    所犯不能安全駕駛動力交通工具罪之宣告刑度，應就上情併
    予審酌。從而，本院認檢察官與被告協商之結果適用刑法第
    185條之3第1項之法定刑度及刑法第47條累犯加重之規定均
    無不當（另參照大法庭110年度台上大字第5660號刑事裁定
    意旨，基於精簡裁判之要求，即使法院論以累犯，無論有無
    加重其刑，判決主文均無庸為累犯之諭知）。
五、本判決除有刑事訴訟法第455條之4第1項第1款、第2款、第4
    款、第6款、第7款所定情形之一，或違反同條第2項之規定
    者外，檢察官與被告均不得上訴。
六、如有前項得上訴之情形，得自收受判決送達之日起20日內，
    向本院提出上訴書狀，上訴於第二審法院。
本案經檢察官陳筱茜提起公訴，檢察官洪清秀到庭執行職務。
中　　華　　民　　國　　111 　年　　6 　　月　　24　　日
               　 刑事第二庭　法　官  姚亞儒
以上正本證明與原本無異。
本判決不得上訴。但有刑事訴訟法第455條之4第1項第1款、第2
款、第4款、第6款、第7款所定情形，或協商判決違反同條第2項
之規定者，如不服本判決，應於收受送達後20日內向本院提出上
訴書狀，並應敘述具體理由；其未敘述上訴理由者，應於上訴期
間屆滿後20日內向本院補提理由書（均須按他造當事人之人數附
繕本）。「切勿逕送上級法院」。
                              書記官  楊姿敏　　　　　
中　　華　　民　　國　　111 　年　　6 　　月　　27　　日
附錄本案論罪科刑法條
中華民國刑法第185條之3
駕駛動力交通工具而有下列情形之一者，處3年以下有期徒刑，
得併科30萬元以下罰金：
一、吐氣所含酒精濃度達每公升零點二五毫克或血液中酒精濃度
    達百分之零點零五以上。
二、有前款以外之其他情事足認服用酒類或其他相類之物，致不
    能安全駕駛。
三、服用毒品、麻醉藥品或其他相類之物，致不能安全駕駛。
因而致人於死者，處3年以上10年以下有期徒刑，得併科2百萬元
以下罰金；致重傷者，處1年以上7年以下有期徒刑，得併科1百
萬元以下罰金。
曾犯本條或陸海空軍刑法第54條之罪，經有罪判決確定或經緩起
訴處分確定，於十年內再犯第1項之罪因而致人於死者，處無期
徒刑或5年以上有期徒刑，得併科3百萬元以下罰金；致重傷者，
處3年以上10年以下有期徒刑，得併科2百萬元以下罰金。
附件：
臺灣臺東地方檢察署檢察官起訴書
                                      111年度偵字第844號
　　被　　　告　彭富斌　男　57歲（民國00年0月0日生）
　　　　　　　　　　　　住臺東縣○○市○○里○○路0段000
　　　　　　　　　　　　　巷00號
　　　　　　　　　　　　國民身分證統一編號：Z000000000號
上列被告因公共危險案件，業經偵查終結，認應提起公訴，茲將
犯罪事實及證據並所犯法條分敘如下：
　　　　犯罪事實
一、彭富斌前於民國108年間因酒後駕車之公共危險案件，經法
    院判處有期徒刑6月確定，於110年4月29日社勞改易科罰金
    執行完畢。詎仍不知悔改，明知飲用酒類不得駕駛動力交通
    工具，竟於111年2月13日12時許，在臺東市○○路0段000號工
    地處飲用酒類後，仍於同日12時30分許，酒後駕駛車牌號碼
    000-0000號普通重型機車上路。同日13時16分許行經臺東縣
    ○○市○○路0段000號前時，因駛入來車道且未戴安全帽為警攔
    查，發現其面有酒容，並當場對其施以呼氣酒精濃度測試，
    於同日13時21分許，測得呼氣酒精濃度值為每公升0.37毫克
    ，而查獲上情。
二、案經臺東縣警察局臺東分局報告偵辦。
　　　　證據並所犯法條
一、上揭犯罪事實，業據被告彭富斌於警詢及偵查中均坦承不諱
    ，並有臺東縣警察局飲酒時間確認單、臺東縣警察局當事人
    酒精測定紀錄表、呼氣酒精測試器檢定合格證書、臺東縣警
    察局舉發違反道路交通管理事件通知單影本、現場照片5張
    等在卷可稽，足認被告之自白與事實相符，被告犯嫌應堪認
    定。
二、核被告所為，係犯刑法第185條之3第1項第1款之公共危險罪
    嫌。被告前受有期徒刑之執行完畢，5年內再犯本件有期徒
    刑以上之罪，為累犯，有本署刑案查註紀錄表附卷可稽，請
    依刑法第47條第1項規定加重其刑。
三、依刑事訴訟法第251條第1項提起公訴。
　此　致
臺灣臺東地方法院
中　　華　　民　　國　 111　　年　  3　　月　  21　　日
　　　　　　　　　　　　　　　檢　察　官 陳筱茜
本件正本證明與原本無異
中　　華　　民　　國　 111　　年    3    月    25    日
                              書  記  官 黃淑婷  
所犯法條　　
刑法第185條之3
駕駛動力交通工具而有下列情形之一者，處 3 年以下有期徒刑
，得併科 30 萬元以下罰金：
一、吐氣所含酒精濃度達每公升零點二五毫克或血液中酒精濃度
    達百分之零點零五以上。
二、有前款以外之其他情事足認服用酒類或其他相類之物，致不
    能安全駕駛。
三、服用毒品、麻醉藥品或其他相類之物，致不能安全駕駛。
因而致人於死者，處 3 年以上 10 年以下有期徒刑，得併科 2
百萬元以下罰金；致重傷者，處 1 年以上 7 年以下有期徒刑，
得併科 1 百萬元以下罰金。
曾犯本條或陸海空軍刑法第 54 條之罪，經有罪判決確定或經緩
起訴處分確定，於十年內再犯第 1 項之罪因而致人於死者，處
無期徒刑或 5 年以上有期徒刑，得併科 3 百萬元以下罰金；致
重傷者，處 3 年以上 10 年以下有期徒刑，得併科 2 百萬元以
下罰金。